臺灣苗栗地方法院刑事判決             100年度交訴字第20號
公  訴  人  臺灣苗栗地方法院檢察署檢察官
被      告  宋源桂
上列被告因業務過失致死等案件，經檢察官提起公訴（100 年度
偵字第2035號），本院判決如下：
    主  文
宋源桂從事業務之人，因業務上之過失致人於死，處有期徒刑陸
月，如易科罰金，以新臺幣壹仟元折算壹日。又駕駛動力交通工
具肇事，致人死亡而逃逸，處有期徒刑陸月，如易科罰金，以新
臺幣壹仟元折算壹日。應執行有期徒刑拾壹月，如易科罰金，以
新臺幣壹仟元折算壹日。
    犯罪事實
一、宋源桂考領有合法之職業聯結車駕駛執照，受僱於三嘉交通
    股份有限公司，平日以駕駛大貨車載運貨物為業，為從事業
    務之人。於民國100 年3 月17日上午，駕駛車牌號碼508-YZ
    號營業貨運曳引車（拖板車車號：37-AX ），自台中出發前
    往苗栗縣東和鋼鐵廠，沿縣道苗128 線由東往西方向行駛，
    於同日上午10時12分許，行經省道台1 線路口即台1 線北
    上132 公里800 公尺處時，本應注意汽車行駛至交岔路口，
    右轉彎時，應距交岔路口30公尺前顯示方向燈或手勢，換入
    外側車道、右轉車道或慢車道，駛至路口後再行右轉，且轉
    彎車應讓直行車先行，而依當時天候晴，日間自然光線，柏
    油路面乾燥、無缺陷、無障礙物等情形，竟疏未注意及此，
    貿然在該路口處直接從內側車道右轉彎往省道台1 線北向方
    向行駛，適賴阿城騎乘車號GR3-029 號重型機車沿同向即縣
    道苗128 線由東往西方向，沿外側車道直行欲通過該路口時
    ，見狀閃避不及，機車車頭遭車號508-YZ號營業貨運曳引車
    右側中間車身擦撞，賴阿城因而人車倒地，身體遭捲入曳引
    車內拖行至台1 線北向車道上，遭右後車輪輾過，造成胸腹
    部外傷骨折併內部損傷出血、胸腰椎骨折之傷害，經送醫急
    救，仍因外傷性出血性神經性休克，而於同日上午11時04分
    許，傷重不治死亡。宋源桂於肇事後，不顧在旁目擊之砂石
    車司機張銘洊及其他車輛司機鳴按喇叭促其停車處理，採取
    救護或其他必要措施，僅稍微減速後，隨即繼續往前駛離現
    場，此際，蘇銀山駕駛自小客車行駛在縣道苗128 線由西往
    東方向之車道（即宋源桂之對向車道），發現宋源桂駕車肇
    事逃逸，旋即從後追趕，約在宋源桂駕車駛離現場約6 、
    700 公尺後，即省道台1 線北向132 公里200 公尺處將之攔
    下，宋源桂肇事後，在未被有偵查犯罪職權之機關或公務員
    發覺其犯罪前，即以行動電話撥打110 報案，並於返回現場
    後，主動向據報前來處理之苗栗縣警察局通霄分局通霄派出
    所員警表示其為肇事車輛之駕駛人，而自首接受裁判。
二、案經賴阿城之子賴垣君訴由臺灣苗栗地方法院檢察署檢察官
    偵查起訴。
    理  由
壹、證據能力部分
一、按刑事訴訟法第159 條之5 第1 項「被告以外之人於審判外
    之陳述，雖不符前4 條之規定，而經當事人於審判程序同意
    作為證據，法院審酌該言詞陳述或書面陳述作成時之情況，
    認為適當者，亦得為證據」之規定，觀諸其立法理由謂：「
    二、按傳聞法則的重要理論依據，在於傳聞證據未經當事人
    之反對詰問予以核實，乃予排斥。惟若當事人已放棄對原供
    述人之反對詰問權，於審判程序表明同意該等傳聞證據可作
    為證據，基於證據資料愈豐富，愈有助於真實發見之理念，
    此時，法院自可承認該傳聞證據之證據能力。三、由於此種
    同意制度係根據當事人的意思而使本來不得作為證據之傳聞
    證據成為證據之制度，乃確認當事人對傳聞證據有處分權之
    制度。為貫徹本次修法加重當事人進行主義色彩之精神，固
    宜採納此一同意制度，作為配套措施。然而吾國尚非採澈底
    之當事人進行主義，故而法院如認該傳聞證據欠缺適當性時
    （例如證明力明顯過低或該證據係違法取得），仍可予以斟
    酌而不採為證據，爰參考日本刑事訴訟法第326 條第1 項之
    規定，增設本條第1 項。」由此可知，第159 條之5 第1 項
    之規定，僅在強調當事人之同意權，取代當事人之反對詰問
    權，使傳聞證據得作為證據，並無限制必須「不符合同法第
    159 條之1 至第159 條之4 」，始有適用，故依條文之目的
    解釋，第159 條之5 第1 項之規定，並不以被告以外之人於
    審判外之陳述「不符合」同法第159 條之1 至第159 條之4
    有關傳聞證據例外規定之情形，始有其適用（臺灣高等法院
    暨所屬法院96年法律座談會刑事類提案第26 號 研討結果參
    照）。又增訂刑事訴訟法第159 條之5 第1 項所參考之日本
    國刑事訴訟法第326 條第1 項，其文義為「檢察官及被告同
    意作為證據之書面或供述，法院考量該書面或供述作成時之
    情況認為相當時，不論第321 條至前條（第325 條）之規定
    ，亦得作為證據」，可見，我國法所借鏡之日本國法，其操
    作模式係：法院首先確認有無當事人之同意，待確認當事人
    不同意時，始探究該傳聞證據是否該當刑事訴訟法第321 條
    以下（為傳聞例外規定，相當於我國法第159 條之1 至之4
    ）之要件。易言之，當事人之同意乃係傳聞法則例外之第一
    次關口，亦為傳聞法則例外之最先位規定。如當事人同意將
    傳聞證據作為證據使用，法院即毋庸再去論述是否有符合其
    他傳聞例外規定之適用。是本案公訴人、被告及辯護人如有
    同意以下本院所引用之傳聞證據均作為證據使用，對於本院
    引用之傳聞證據顯已放棄反對詰問權，並同時有賦予證據能
    力之意思表示，則該傳聞證據既已有證據能力，而得作為論
    罪之依據，於邏輯上本院並毋庸再去細究該傳聞證據是否合
    致刑事訴訟法第159 條之1 至之4 等規定（最高法院97年度
    台上字第6715號判決要旨參照）。查本案經本院引用之被告
    以外之人於審判外之言詞或書面陳述，業據檢察官、被告於
    審判程序一致同意作為證據（本院卷第61頁背面至64頁），
    本院審酌前開陳述作成時之情況，尚無違法或證明力明顯過
    低之瑕疵，與本案待證事實復具有相當關連性，亦認為適當
    ，依刑事訴訟法第159 條之5 第1 項，以下所引用之傳聞證
    據均得作為證據。
二、卷附照片均係依機器之功能，攝錄實物形貌而形成之圖像，
    乃係以科學、機械之方式，對於當時狀況所為忠實且正確之
    紀錄，並非人類意思表達之言詞或書面陳述，不含供述要素
    ，且係為保全拍攝當時該物品或現象所呈現之情景，於證據
    方法而言，具有與該物品或現象相同之效用，乃屬物證之一
    種，性質上應屬於非供述證據，無傳聞法則之適用，當不在
    刑事訴訟法第159 條第1 項規定「被告以外之人於審判外之
    言詞或書面陳述」之範圍內，自無傳聞法則之適用（最高法
    院97年度台上字第3854號判決、98年台上2635號判決意旨參
    照）。查上開照片均非實施刑事訴訟程序之公務員因違背法
    定程序而取得，且與本案待證事實具有自然之關連性，又非
    有傳聞法則之適用，自亦有證據能力。
貳、實體部分
一、訊據被告宋源桂固坦承有業務過失致人於死之事實，惟矢口
    否認有何肇事逃逸犯行，辯稱：車禍發生時，根本不知道撞
    到被害人賴阿城之機車，當時雖有聽到喇叭聲音，伊以為是
    同行打招呼，且車輛有視覺死角，看不到被害人之機車，伊
    才駛離現場，之後蘇銀山駕車追趕，告訴伊肇事，伊才知道
    撞到人，伊就馬上搭蘇銀山的車輛返回現場云云。經查：
(一)、被告於上揭時、地，駕駛前揭車號508-YZ號營業貨運曳引車
    （拖板車車號：37-AX ），自台中出發至苗栗縣東和鋼鐵廠
    載貨，沿縣道苗128 線由東往西方向行駛，於同日上午10時
    12分許，行經省道台1 線路口即台1 線北上132 公里800 公
    尺處，貿然在該路口從內側車道直接右轉彎往省道台1 線北
    向方向行駛，適被害人賴阿城騎乘車號GR3-029 號重型機車
    沿同向即縣道苗128 線由東往西方向行駛外側車道直行欲通
    過該路口，見狀閃避不及，機車車頭遭車號508-YZ號營業貨
    運曳引車右側中間車身擦撞，賴阿城因而人車倒地，遭該曳
    引車右後車輪輾過，造成胸腹部外傷骨折併內部損傷出血、
    胸腰椎骨折之傷害，經送醫急救後，仍因外傷性出血性神經
    性休克，而於100 年3 月17日11時04分不治死亡，被告肇事
    後，未停留察看予以救護或採取其他必要措施，仍駕車駛離
    等情，業據被告於警詢、偵查中及本院審理時供認不諱（見
    100 年度相字第148 號卷【下稱相字卷】第3 、4 、29、30
    頁，100 年度偵字第2035號卷【下稱偵查卷】第33頁，本院
    卷第25、26頁），核與證人即告訴人賴垣君、證人吳秉竑、
    蘇銀山、張銘洊分別於警詢、偵查中及本院審理時證述之情
    節相符（見相字卷第5 、6 、21、24、28- 30頁，本院卷第
    43、45、46、53、54頁），並有道路交通事故現場圖、道路
    交通事故調查報告(一)、(二)、通霄光田綜合醫院法醫參考病歷
    摘要、苗栗縣警察局通霄分局轄內賴阿城A1車禍案現場勘察
    報告（包括所附照片、勘察採證同意書及監視器擷取畫面各
    1 份及現場、車輛等照片多張在卷可稽（見相字卷第8-11、
    12-1 8、41-43 頁，偵查卷第7- 30 頁，本院卷第34 頁 ）
    ，本件復經檢察官履勘現場，製有履勘現場筆錄、相驗筆錄
    、臺灣苗栗地方法院檢察署檢驗報告書、相驗屍體證明書及
    照片等附卷足憑（見相字卷第23、27、34-3 8、26、44-64
    頁），是上揭事實，應堪認定。
(二)、次按汽車行駛至交岔路口，右轉彎時，應距交岔路口30公尺
    前顯示方向燈或手勢，換入外側車道、右轉車道或慢車道，
    駛至路口後再行右轉；且轉彎車應讓直行車先行，道路交通
    安全規則第102 條第1 項第4 款、第7 款定有明文。被告領
    有合法之職業聯結車駕駛執照，有該駕駛執照影本1 份在卷
    可考（見相字卷第31頁），對此自應知之甚詳，並於駕車時
    確實遵守之，而本件交通事故發生時，係晴天，日間，所行
    經之道路乾燥、無缺陷、無障礙物，視距良好，應無不能注
    意之情事，竟疏未注意，違反前揭規定，駛至上開交岔路口
    處時，貿然自上開路段內側車道逕行右轉，適被害人賴阿城
    騎車在同向外側車道，亦欲通過該路口，見狀閃避不及，而
    遭被告所駕駛之前揭營業貨運曳引車右側中間車身擦撞，被
    告之行為顯有過失。再者，被害人賴阿城之死亡係因本件交
    通事故所致，故被告之過失行為與被害人賴阿城之死亡結果
    間，具有相當因果關係甚明，被告自應就其過失行為負責。
(三)、被告雖辯稱：當時不知有撞到人，且車輛有死角，根本看不
    到被害人賴阿城之機車，才會直接開車離去云云。惟查：
 1、依證人蘇銀山於本院審理時證稱：「當時他輾過去的時候，
    那個輪胎有ㄎㄧㄥㄎㄥ，都會跳‧‧要跑的時候，他旁邊同
    行的有人跟他講，有向他按喇叭，一直對他叭叭叭，他有轉
    頭過去看」、「應該輾到人之後，你的後輪會ㄎㄧㄥㄎㄥ，
    你會感覺到啊，因為那是平坦的路，怎麼可能車子會突然跳
    動‧‧你就算沒聽到聲音，你也會發現說轉彎輾到人，為什
    麼車會跳動，人家又向你按喇叭，一定有問題」、「（你剛
    說有被告同行的車子跟他按喇叭？）對，有兩台，南下」、
    「（他是有稍停下來，之後又回頭看？）對」、「（你說那
    邊的路很平？）對」、「（也沒有跳動路面？）沒有」、「
    （你有沒有注意到被告的車子，車窗有沒有打開？）有打開
    」、「我看到他頭伸出來」、「（你是否有聽撞擊聲？）有
    」、「我就是有聽到聲音，我才看一下」、「（有很多台車
    對他按喇叭，差不多4 、5 聲？）對。」等語甚詳（見本院
    卷第43-48 頁），被告亦不否認當時路面確係平整，視距良
    好，車窗亦未完全關閉，且有聽見他人鳴按喇叭的聲音，因
    此減速等情，則在車輛有擦撞、輾過他物，車身產生跳動，
    又有兩部車輛連續鳴按喇叭約4 、5 聲之情況下，衡情，駕
    駛人必定會警覺到車輛定有發生狀況，否則車身不會跳動，
    亦不可能連續有2 位駕駛人提醒，被告與一般駕駛人無異，
    對於當時車輛行駛發生異樣，豈有可能完全沒有知覺？況被
    告手握方向盤駕駛車輛，亦不可能完全無法感覺車身受有震
    動，再者，當時位處對向車道，與被告車輛有十餘公尺距離
    之證人蘇銀山都已有聽聞撞擊，則被告在車窗未緊閉之情形
    下，豈會沒有聽聞；被告雖又辯稱因車身設有擋樁，非固定
    式，本來就會發出聲響，惟被告亦供稱擋樁係避免貨物掉落
    之裝置，平常係「荒啷、荒啷」震動等語（見本院卷第68頁
    ），觀之卷附營業貨運曳引車照片（見偵查卷第17頁），車
    輛確實設有多根紅色細長柱型擋樁，但縱使擋樁震動，因係
    輕微晃動，故發出聲響細碎，應與車輛撞擊或輾過他物之聲
    響「空空」一聲顯有不同，是被告上開所辯，顯與事理常情
    有違，當係事後卸責之詞，顯不足採。
 2、再依證人張銘洊即被告車輛後方之大貨車駕駛人於本院審理
    時亦證稱：「阿伯（指被害人）他要直走，被告要右轉，我
    想說被告看不到，我就按那個喇叭」、「（你按喇叭的時候
    還沒撞到？）還沒撞到」、「我有看到那個阿伯在閃」、「
    空車它的車身比較輕，要說完全沒感覺，不太可能吧，因為
    我們本身是開砂石車」、「（你是根據因為你開卡車的這種
    經驗所為的表示嗎？）是」、「我是從頭按到尾」、「（這
    跟你們告訴同行說旁邊有警察或什麼的，或只是打招呼，那
    種按法一樣嗎？）不一樣」、「（所以等於按好幾分鐘，1
    分多鐘？）應該有」、「（你們在調整後視鏡位置的時候，
    是盡量都能調到連下方就是下側也看得到？）都會看到」、
    「（像被告他們那種這麼長的車子，在你開的外側車道，其
    實也可以轉過去嗎？）對」、「（不一定要開在內側車道才
    可以轉？）沒錯」、「（你剛剛說好像類似油箱這邊照得到
    嗎？）照得到」、「（所以這個車輪【指後車輪】還是看得
    見就對了？）因為他那個後視鏡上面有1 個類似廣角鏡的部
    分」、「沒有裝貨，視線比較好看」等語（見本院卷第53-5
    5 頁），參以證人張銘洊受僱於貨運公司，並曾駕駛營業貨
    運曳引車，約有7 、8 年之經驗乙節，除據其證述在卷外，
    並有員警職務報告及車輛詳細資料報表各1 紙在卷可憑（見
    本院卷第29、31、53、59頁），足認其駕駛經驗與被告相仿
    ，則其所證述之內容，堪認與被告駕駛習慣、模式相近，而
    較為可採；佐以證人張銘洊證稱當時所鳴按之氣壓式喇叭聲
    長達1 分鐘，與一般招呼或提醒之短促聲音不同，係屬震耳
    之聲響，衡情，均足以引起一般駕駛人之注意，被告既同樣
    具有6 、7 年之駕駛經驗（見本院卷第66頁背面），豈有可
    能誤認此種喇叭聲音之意義？甚者，對方倘若是鳴按喇叭以
    示招呼，衡情，駕駛人均會禮貌性鳴按喇叭回應，被告卻未
    鳴按喇叭示意（見本院卷第65頁背面），可見被告當時並非
    認為該等喇叭聲音係屬打招呼；再者，被告當時所駕駛者為
    空車，視線自較載貨時為清楚，而依卷附被告車輛照片顯示
    ，上開營業貨運曳引車前方左右兩側各裝設有2 個後照鏡，
    已足提供被告視線所延伸之範圍，是被告對於車輛行駛途中
    所發生之狀況，不可能毫無看見，故其辯稱不知肇事云云，
    顯與常情有悖。
 3、本院復當庭勘驗前開事故地點之監視器錄影光碟，結果：「
    一、10點13分25秒時，路口號誌燈轉換為綠燈，在外側車
    道有連續3 輛大貨車。被告之車輛行駛在內側車道，被害人
    騎機車在白線外面直行，被告之車輛是由內側車道往右轉。
    10點13分48秒時，被告車輛與被害人機車在交叉路口發生
    擦撞。10點13分49秒、50秒時，被告拖板車右後輪有跳動
    情形。二、在超過路口的時候，被害人的機車是行駛在證人
    張銘洊駕駛車輛之右前方。」等情，有本院審理筆錄在卷可
    稽（見本院卷第61頁），經核與前揭證人蘇銀山、張銘洊所
    證之情節相符，參以被告車輛之車身有十分明顯之跳動，再
    加上當時有諸多車輛鳴按喇叭警告，被告亦有聽聞，則被告
    於車禍當時，應已知悉其所駕駛之營業貨運曳引車與被害人
    賴阿城所騎之重型機車發生撞擊，並認知被害人賴阿城人車
    倒地受有傷害，竟仍駕車離去，並未停車對被害人採取任何
    救護或其他必要措施，益徵被告於客觀上有肇事逃逸之行為
    ，其主觀上具肇事逃逸之犯意甚明。
 4、被告雖又辯稱拖板車車身很長，視線有死角，然汽車行駛時
    均會有死角發生，此為任何人均知，故車輛之設計在視角上
    每有改革，此即現今有雷達警示器或攝影機設備之出現。被
    告之車輛雖無現代之裝備，但在該大型車輛上亦裝有左右兩
    邊各2 個後照鏡，1 個是廣角，1 個是觀看後方，以供隨時
    注意車輛四周之情況，此情業據被告供明在卷（見本院卷第
    67頁），並有被告車輛之後照鏡照片可證，其用意均在避免
    肇事撞擊車輛四周之人車以策安全，但不代表汽車有死角即
    可於肇事時不負責任，況本件車禍事故甫發生時，即有諸多
    外在徵兆向被告警示其已肇事（詳如前述），被告自無從徒
    以所駕車輛車身較長及視野死角為由，而遽飾卸其知曉發生
    肇事之情事，此為當然之道理。而車輛轉彎行駛均會有輪跡
    內移作用，且在大型車輛之情況更為顯然，為任何人所皆知
    。況被告亦自承駕駛貨運曳引車至少6 、7 年，已如前述，
    對於貨運曳引車之後照鏡於轉彎時存有照射死角乙情知之甚
    詳，是本案被告於綠燈起步右轉時，自應特別注意上情，於
    確認無處於後照鏡死角內其他車輛之車前狀況，進而得以確
    保與併行他車間之安全距離後，始得轉彎，俾維行車安全，
    尤以被告於行駛該大型車輛時，為避免危險之發生，須注意
    有該輪跡內移作用，此為任何行駛之人所應負之注意義務，
    亦為眾所皆知之事情，自不能將此注意義務轉移至被超越之
    他車上，遑論本件被告當時係屬違規駕駛，發生危險之機率
    更高，其更應提高警覺，避免發生不幸事件。
 5、按從事業務之人，就一定危險認識之能力較一般常人為高，
    故課以較高之注意義務。換言之，客觀上，其避免發生一定
    危險之期待可能性較常人為高，故其違反注意義務之可責性
    ，自亦較重（最高法院89年度台上字第5002號裁判要旨）。
    被告身為營業貨運曳引車司機，其本身即應針對其所駕駛之
    車輛較為特殊，而應負比一般駕駛人更高之注意義務，被告
    自不能因該曳引車車身長度較長，而對車身及車尾部分車況
    即無庸注意，且被告駕駛座右方有2 大型後視鏡以觀察右後
    方車況，已如前述，故被告應利用其曳引車相關設備，並善
    盡其注意義務，以確保行車安全，自不能僅憑該曳引車車身
    較長，車尾處較難注意之理由，而解免其應負之注意義務。
(四)、綜上所述，被告上揭業務過失致人於死之自白，核與事實相
    符；被告就肇事逃逸部分所辯，均不足採信。從而，本件事
    證明確，被告所犯業務過失致人於死及肇事逃逸犯行，均堪
    認定，應予分別依法論科。
二、論罪科刑
(一)、被告宋源桂係以駕駛營業貨運曳引車為業，業據其供承在卷
    ，為從事駕駛業務之人，其因業務上之過失致被害人賴阿城
    死亡，核其所為，係犯刑法第276 條第2 項之業務過失致死
    罪；又其肇事致人死亡後，竟未停車察看給予救助，逕行駕
    車離去之行為，係犯刑法第185 條之4 之肇事致人死亡逃逸
    罪。
(二)、按刑法第62條所謂「發覺」，固非以有偵查犯罪職權之機關
    或人員確知其人犯罪無誤為必要，而於對其發生嫌疑時，即
    得謂為已發覺；但此項對犯人之嫌疑，仍須有確切之根據得
    為合理之可疑者，始足當之，若單純主觀上之懷疑，要不得
    謂已發生嫌疑（最高法院72年度台上字第641 號判例意旨參
    照）；復按犯人在犯罪未發覺之前，向該管公務員告知其犯
    罪，而不逃避接受裁判，即與刑法第62條規定自首之條件相
    符，不言明「自首」並「願受裁判」為必要（最高法院63年
    度台上字第1101號判例意旨參見）。本件被告於肇事後，雖
    駕車離開，但之後返回現場，並在途中，親自以電話報警坦
    承肇事，且在據報到場處理事故之員警發覺其犯罪前，主動
    現身表示為遺留肇事車輛之駕駛人而接受審判一節，有苗栗
    縣警察局通霄分局通霄派出所道路交通事故肇事人自首情形
    紀錄表、苗栗縣警察局指揮中心受理110 報案紀錄單各1 份
    在卷可憑（見本院卷第12、13-1頁），並經證人蘇銀山證述
    屬實（見本院卷第48頁背面），此情亦為檢察官所不爭執（
    見本院卷第64頁背面），足認被告確係在警員未發現有確切
    之根據得為合理之懷疑前，即主動供述其於上開時、地車禍
    肇事並逃逸之行為，至被告於自首後，對其肇事逃逸犯行有
    所主張或辯解，係其辯護權之行使，不能據此一端即謂被告
    無接受裁判之意（最高法院84年度台上字第829 號判決意旨
    參照），且行為是否構成犯罪之要件，應由法院加以認定，
    非憑行為人主觀認定或承認與否而確定，是就所犯業務過失
    致死及肇事逃逸部分，均屬符合自首之要件無誤。
(三)、被告所犯業務過失致死、肇事逃逸2 罪間，因分屬過失、故
    意犯而各具不同犯意，且行為態樣殊異，自應分論併罰。
(四)、爰審酌被告因駕駛上開營業貨運曳引車不慎肇事致被害人賴
    阿城死亡，使被害人家屬天倫夢碎，蒙受極大悲痛；且肇事
    後復不知停車察看、及時予以必要之救助或報警處理，反而
    駕車駛離現場，使傷者失卻第一時間之救治機會，已屬不該
    ，犯後復否認肇事逃逸犯行，本不宜寬貸，惟考量其犯後坦
    承業務過失致死部分之犯行，且與告訴人即被害人賴阿城之
    子賴垣君就業務過失致死部分成立和解，有苗栗縣通霄鎮調
    解委員會調解書1 份附卷可稽（見本院卷第18頁），且被告
    因同時違反道路交通管理處罰條例第62條第4 項之規定，而
    有吊銷其駕駛執照後不得再行考領之處罰，亦有舉發違反道
    路交通管理事件通知單1 份在卷可按（見本院卷第40頁），
    可見被告因本件犯行已受有深切之警示，及其生活狀況、智
    識程度、犯罪動機、目的、手段及過失程度等一切情狀，分
    別量處如主文所示之刑併均諭知易科罰金之折算標準，及定
    其應執行之刑併諭知易科罰金之折算標準，以示懲儆。
據上論斷，應依刑事訴訟法第299 條第1 項前段、刑法第276 條
第2 項、第185 條之4 、第62條前段、第51條第5 款、第41條第
1 項前段、刑法施行法第1 條之1 第1 項、第2 項前段，判決如
主文。
本案經檢察官黃明正到庭執行職務。
中    華    民    國   100    年    9     月    2     日
                  刑事第一庭  審判長法  官  林 信 旭
                                    法  官  林 大 為
                                    法  官  林 卉 聆
以上正本證明與原本無異。
如不服本判決應於收受判決後10日內向本院提出上訴書狀，並應
應敘述具體理由。其未敘述上訴理由者，應於上訴期間屆滿後20
日內向本院補提理由書(均須按他造當事人之人數附繕本)「切勿
逕送上級法院」。
                                    書記官  楊 慧 萍
中    華    民    國   100    年    9     月    2     日
附錄論罪科之法條全文：
中華民國刑法第185條之4
（肇事遺棄罪）
駕駛動力交通工具肇事，致人死傷而逃逸者，處 6 月以上 5 年
以下有期徒刑。
中華民國刑法第276條
（過失致死罪）
因過失致人於死者，處 2 年以下有期徒刑、拘役或 2 千元以下
罰金。
從事業務之人，因業務上之過失犯前項之罪者，處 5 年以下有
期徒刑或拘役，得併科 3 千元以下罰金。